【裁判字號】    89,上易,1401
【裁判日期】    890724
【裁判案由】    竊盜
【裁判全文】
臺灣高等法院刑事判決                          八十九年度上易字第一四一號
    上  訴  人
    即  被  告  甲○○
                周仕傑
右上訴人因竊盜案件，不服臺灣板橋地方法院八十九年度易字第二八五號，中華民國
八十九年二月二十五日第一審判決（起訴案號：臺灣板橋地方法院檢察署八十八年度
偵字第二五九四二號）提起上訴，本院判決如左：
    主  文
上訴駁回。
    事  實
一、甲○○於民國（下同）八十八年十一月三十日上午（起訴書誤載為下午）五時十
    分許，在臺北縣永和市○○○○段六十四號前，見乙○○所有車牌號碼ＡＧ－四
    六八六號自用小貨車停放於該處，且該自用小貨車上並有抽水馬達一部，竟基於
    為自己不法所有之意圖，徒手竊取該部抽水馬達，並搬下前揭自用小貨車，於甫
    搬下貨車得手之際，經乙○○發現後攔下，適為巡邏至該處之員警所查獲。
二、案經臺北縣警察局永和分局報告臺灣板橋地方法院檢察署檢察官偵查起訴。
    理  由
一、訊據上訴人即被告甲○○矢口否認有右開被訴之竊盜犯行，辯稱：伊沒有偷，當
    天騎車經過，因天雨伊穿雨衣，伊沒有上告訴人之車子，且未竊取抽水馬達云云
    。經查：
  (一)右開事實，業據被害人乙○○於警訊及原審、本院審理時指訴明確在卷（見偵
    查卷第六頁背面及原審八十九年二月十一日審判筆錄，本院卷四三至四六頁），
    且被告於警訊時亦供明：「當時在自用小貨車車旁翻動這一台抽水馬達，還沒有
    搬離小貨車就被警方查獲」，「（你為何要竊取這台抽水馬達？）我是好奇才翻
    動車上的抽水馬達」，「（是否有意見要補充？）是我不對，不該翻動車上的抽
    水馬達，我也向被害人道歉了，這純粹是一場誤會」等語（見偵查卷第三頁背面
    、四頁）。於檢察官偵查中，被告供稱：「我是路過好奇看一下貨車上是什麼東
    西，那東西很重，我也搬不動」（見偵查卷十三頁背面）。由以上偵查中被告所
    言，均稱確實在經過告訴人車輛旁邊時，曾看車上之物品，警訊中並言曾「翻動
    」抽水馬達，於檢察官偵查中被告雖未言及「翻動」之類之供述，然亦稱「那東
    西很重，我也搬不動」云云，顯見被告亦曾「搬動過」，否則如何得知「很重」
    一節，是被告不論於警訊及檢察官偵查中之供述，均可認定被告曾搬動該抽水馬
    達。
  (二)其後被告於原審調查時稱：「我沒有偷，我當天騎車經過，我在現場穿雨衣，乙
    ○○的東西正好在旁邊，我用手去碰一下，我沒有上他的車」（見原審卷八十九
    年二月十一日筆錄）；被告於本院調查時則稱：「那天我和女朋友約早上五點要
    去掃墓，我騎摩托車，停在乙○○吉普車旁，我知道車主在車上」，「（有翻動
    抽水馬達？）沒有」，「（有去看車上有何東西？）基本上沒有，離得很近，前
    後不會超過三分鐘」，「（以前說有好奇看了，翻動抽水馬達？）沒有，以前是
    順警察筆錄說，離得很近當會看，但不是刻意看」（見本院卷十七頁）。由以上
    被告於審判中所言，不論是在原審或本院調查，其供述與偵查中相比，明顯避重
    就輕，於本院調查時，完全否認有動手翻動抽水馬達，而其於原審調查時，尚承
    認穿雨衣時有用手「碰」到抽水馬達，可證被告於本院調查時所言，未翻動抽水
    馬達一節，並非實在。
  (三)又本件抽水馬達，依告訴人所言係置於告訴人小貨車後車箱，在駕駛座旁邊座位
    之後方，因告訴人之小貨車車高甚高，此有卷附照片可稽（見本院卷三七、五一
    頁），被告如在小貨車旁邊穿雨衣，其手絕不可能碰到在駕駛座旁座位後方之抽
    水馬達，此亦可證被告於本院之供述不實。又被告上開竊盜犯行，復經被害人乙
    ○○之指訴甚明，並有乙○○立具之臺北縣警察局贓物認領保管單乙紙附卷可稽
    。
  (四)另據證人即承辦本案之臺北縣警察局永和分局中正橋派出所警員王成金於原審審
    理時具結證述：伊當時五點多巡邏至現場，看見他們（乙○○與被告）在拉扯，
    被告警訊中供稱係好奇，有搬動馬達但沒搬離等語（見八十九年二月十一日審判
    筆錄），亦與被害人乙○○之指訴及被告於警訊中之供述，並無相互牴觸之處。
    另被告於本院審理時，請求傳喚被告之女友即證人楊雅雯，以證明被告於案發早
    上與證人相約掃墓，途經案發地點，不可能竊取抽水馬達云云，惟查，被告於案
    發時確實行經上開地點，且與告訴人發生爭執無訛，至其途經地點之原因為何，
    不能遽以推斷被告是否可能為本件犯行之依據，故本院認無傳喚證人楊雅雯之必
    要，附此敘明。
  (五)又被告既已將該部抽水馬達自前揭自用小貨車搬下，則該抽水馬達顯已置於其實
    力支配範圍內，至於已否搬離該部自用小貨車，僅涉及被告得否處於自由處分該
    抽水馬達之安全狀態而已，於其應負之竊盜既遂刑責並無影響。再者，被告亦爭
    執，其當天所騎乘之機車不能放置該抽水馬達，用以證明其未竊盜云云，惟如何
    運輸竊取之物，係被告所籌劃，縱機車無法放置，被告是否另有方法，此因被告
    未將之取走而無從得知，但此亦不能證明被告未竊取。故本件事證明確，被告犯
    行堪以認定，應予依法論科。
二、被告甲○○意圖為自己不法之所有，而竊取他人之財物，核其所為係犯刑法第三
    百二十條第一項之普通竊盜罪。原審本同上見解，適用刑法第三百二十條第一項
    、罰金罰鍰提高標準條例第一條前段之規定，並審酌被告未曾有犯罪科刑之紀錄
    ，素行尚稱良好，及其犯罪之動機、目的、手段、所生之危害與事後猶飾詞卸責
    之態度等一切情狀，量處有期徒刑三月，並以被告前未曾受有期徒刑以上刑之宣
    告，有臺灣高等法院檢察署刑案紀錄簡覆表乙份在卷可參，其因好奇而為本件竊
    盜犯行，經此偵查審理之教訓後，當能知所警惕而信無再犯之虞，認前所宣告之
    刑以暫不執行為適當，併依刑法第七十四條第一款之規定宣告緩刑二年，以啟自
    新，其認事用法及量刑核無不當，被告上訴否認犯罪為無可採，應駁回其上訴。
據上論斷，應依刑事訴訟法第三百六十八條，判決如主文。
本案經檢察官郭弘佑到庭執行職務。
中      華      民      國    八十九    年      七      月    二十四    日
                              臺灣高等法院刑事第十三庭
                                  審判長法  官  常  尚  信
                                        法  官  盧  彥  如
                                        法  官  周  占  春
右正本證明與原本無異。
不得上訴。
                                        書記官  蕭  麗  珍
中    華    民    國    八十九    年       七       月       二十七     日
附錄：本判決論罪科刑法條全文
刑法第三百二十條第一項：
意圖為自己或第三人不法之所有，而竊取他人之動產者，為竊盜罪，處五年以下有期
徒刑、拘役或五百元以下罰金。


司法院資訊處製作；財團法人民間司法改革基金會備份。
